臺灣高等法院臺南分院民事裁定　94年度抗字第213號
抗告人　甲○○
　　　　送達代收人　蔡忠委
相對人　乙○○
上列當事人間因執行異議事件，對於民國94年3月7日臺灣雲林地
方法院（94年度執字第879號）所為裁定，提起抗告，本院裁定
如下：
    主  文
原裁定廢棄。
聲請及抗告程序費用由相對人負擔。
    理  由
一、抗告人抗告意旨略以；北港地政事務所於收取抗告人相關抵
    押權人變更文件經審核後，始為抗告人為本件抵押權人變更
    登記，有土地謄本足稽。
（一）原法院縱有實體審查權普通法院民事庭也須承認及接受地
      政機關對抵押權人變更登記專業判斷，此為確認效力及構
      成要件效力，況原法院對於抵押權人變更登記僅有形式審
      查權，從而，土地登記簿謄本既以抗告人為抵押權人，本
      件即似無命限期提出債權讓與證明書及通知債務人之債權
      證明文件必要，是原法院據此駁回抗告人強制執行聲請，
      於法尚有未洽。
（二）況與本件情節同一，原法院94年度執字第878號強制執行
      事件，並無命抗告人提出上開債權讓與證明書及通知債務
      人之債權證明文件。
（三）如原法院仍認本件有提出上開債權讓與證明書及通知債務
      人之債權證明文件必要，懇請再次准予限期補正，抗告人
      將遵期補正。如認為先位聲明無理由，懇請核退抗告人繳
      納強制執行費63,200元。
二、原法院以抗告人未於補正期限內提出債權讓與證明書及通知
    債務人債權之證明文件而駁回抗告人強制執之聲請固非無見
    ，惟抗告人已於原法院裁定駁回後提出上開相關證明，為原
    法院所未及審酌，逕予駁回其強制執行之聲請即有未洽，抗
    告人提起本件抗告，請求廢棄原裁定為有理由，自應由本院
    將原裁定廢棄。
三、據上論結，本件抗告為有理由，爰依強制執行法第30條之1
    、民事訴訟法第492條、第78條，裁定如主文。
中　　華　　民　　國　　94　　年　　5 　　月　　5 　　日
                  民事第一庭    審判長法　官　王惠一
                                      法　官　蘇清恭
                                      法　官　蘇重信
上為正本係照原本作成。
如不服本裁定，僅得於收受本裁定正本送達後10日內以適用法規
顯有錯誤為理由，向本院提出再抗告狀（須附繕本一份及繳納再
抗告裁判費新台幣1千元)，並經本院許可後始可再抗告於最高法
院。
中　　華　　民　　國　　94　　年　　5 　　月　　5 　　日
                                      書記官　黃文生
【附記】
民事訴訟法第495條之1第2項準用同法第466條之1第1、2項規定
：
I對於第二審判決上訴，上訴人應委任律師為訴訟代理人。但上
　訴人或其法定代理人具有律師資格者，不在此限。
II上訴人之配偶、三親等內之血親、二親等內之姻親，或上訴人
　為法人、中央或地方機關時，其所屬專任人員具有律師資格並
  經法院認為適當者，亦得為第三審訴訟代理人。
                                                K
